# 请教陈版主会计利润与所得税调整

提问人：damon0306 时间：2018-03-16 21:49:43
陈老师： 您好！非同一控制下企业合并确认的负商誉（营业外收入），在会计利润与所得税调整中何如披露？

回答人：chenyiwei
如果在可预见的未来不会处置该被收购方股权，因此该应纳税暂时性差异很可能不会转回的，则填入“无需纳税的收入的影响”栏目内；如果就此确认了递延所得税负债的，则在调节表中无需特别反映。